臺灣高雄地方法院刑事判決　　　　　　　　96年度易字第62號
公　訴　人　臺灣高雄地方法院檢察署檢察官
被　　　告　乙○○
上列被告因電子遊戲場業管理條例案件，經檢察官提起公訴（95
年度偵字第26534 號），本院判決如下：
    主  文
乙○○共同違反未依電子遊戲場業管理條例辦理營利事業登記者
，不得經營電子遊戲場業之規定，處拘役參拾日，如易科罰金，
以新臺幣壹仟元折算壹日。扣案之「賽狗」電子遊戲機參台及新
臺幣拾元硬幣貳參伍個均沒收。
    事  實
一、乙○○自民國95年1月間起即在高雄市○○區○○路257號1
    樓「界揚超商」擔任店員，於同年8月間，該超商經營權轉
    讓與甲○○（另行起訴），而乙○○仍以月薪新臺幣（下同
    ）1萬8000元之代價，受僱於甲○○，負責收銀、進出貨、
    兌換零錢等工作，且該超商早在95年1月20日乙○○任職店
    員時，即為警查獲店內違法擺放電子遊戲機「賽狗」機台營
    業，經臺灣高雄地方法院檢察署檢察官偵辦後以95年度偵字
    第6680號對乙○○為不起訴處分。惟乙○○已明知經營電子
    遊戲場業須依電子遊戲場業管理條例相關規定辦理營利事業
    登記，前開界揚超商在甲○○接手經營後仍未向主管機關取
    得經營電子遊戲場業之許可，竟仍與甲○○共同基於經營電
    子遊戲場業之犯意聯絡，先自95年9 月下旬某日起，由甲○
    ○向不詳廠商購入以電腦外觀變異之電子遊戲機「賽狗」2
    台，並擺放在上開界揚超商內插電營業，若前來消費之客人
    欲打玩，即由擔任店員之乙○○兌換10元硬幣，以每次投入
    10元硬幣，機台內便會顯示10分（1 ：1 之比率），投幣者
    即可在已黏貼有賽狗號碼貼紙之鍵盤上押注分數，積分使用
    完畢時，則須再投幣方可押注把玩，而以此方式供不特定顧
    客打玩而共同經營電子遊戲場業。嗣於95年10月3 日21時許
    ，適有顧客許國棟在上開界揚超商打玩時，為警當場查獲，
    並扣得上開「賽狗」電子遊戲機2 台，及該機台內10元硬幣
    220 個。另乙○○與甲○○基於承前之接續犯意，自95年10
    月10日起即前次為警查獲1 星期後，旋由甲○○向上開同一
    不詳廠商購入打玩方式、機台型式均同前之電子遊戲機「賽
    狗」1 台，擺放在前述界揚超商內插電營業，乙○○仍負責
    為客人兌換零錢，嗣於95年10月17日20時45分許，適有客人
    林久翔在內打玩時，為警當場查獲，並扣得「賽狗」電子遊
    戲機1 台及該機台內10元硬幣15個。
二、案經高雄市政府警察局楠梓分局報告臺灣高雄地方法院檢察
    署檢察官偵查起訴。
    理  由
一、證據能力之審酌：
(一)按「被告以外之人於審判外之言詞或書面陳述，除法律有規
    定者外，不得作為證據。」刑事訴訟法第159 條第1 項固定
    有明文。惟按「被告以外之人於審判外之陳述，雖不符前4
    條之規定，而經當事人於審判程序同意作為證據，法院審酌
    該言詞陳述或書面陳述作成時之情況，認為適當者，亦得為
    證據。當事人、代理人或辯護人於法院調查證據時，知有第
    159 條第1 項不得為證據之情形，而未於言詞辯論終結前聲
    明異議者，視為有前項之同意。」刑事訴訟法第159 條之5
    亦規定甚明。本件證人即同案被告甲○○於警詢中之供述及
    現場臨檢紀錄表，雖均屬被告以外之人於審判外之言詞或書
    面陳述，惟被告於本院調查證據時，知有上情而未於言詞辯
    論終結前聲明異議，本院審酌該等陳述係執法機關依法定程
    序詢問而做成，並無何違法不當之處，亦無不足採信之情況
    ，認以之做為證據，應屬適當，該等陳述應有證據能力。
(二)證人林久翔、許國棟於偵訊中之證詞，亦屬被告以外之人於
    審判外之陳述，依刑事訴訟法第159 條第1 項之規定，本不
    得做為證據，惟按被告以外之人於偵查中向檢察官所為之陳
    述，除顯有不可信之情況者外，得為證據，刑事訴訟法第
    159 條之1 第2 項定有明文。上開陳述均係在檢察官前所做
    成，並均有具結擔保其陳述之正確性，並無何顯不可信之情
    況，依前開法條意旨，自得做為證據。
二、訊據被告乙○○固坦認曾於「界揚超商」擔任店員並負責為
    客人兌換硬幣以便客人把玩店內之電子遊戲機，然口否認有
    何違反電子遊戲場業管理條例之犯意，並辯稱其不知「界揚
    超商」並無電子遊戲場業執照云云。然查：「界揚超商」於
    上開時間擺放電子遊戲機營業，被告擔任店員為客人兌換硬
    幣等情，業據被告坦承不諱，核與證人林久翔、許國棟於偵
    查中之證言相符。而該超商並無電子遊戲場業執照，亦據證
    人即該店負責人甲○○於本院審理中證述明確。被告雖辯稱
    其不知該店並無電子遊戲場業執照，惟該超商早在95年1月
    20日被告任職店員時，即因無電子遊戲場業執照而擺放電子
    遊戲機「賽狗」機台營業為警查獲，經臺灣高雄地方法院檢
    察署檢察官偵辦後以95年度偵字第6680號對乙○○為不起訴
    處分，有該不起訴處分書在卷可稽。且被告已收受該不起訴
    處分書乙節，業據其自承不諱，是被告對於該超商並無電子
    遊戲場業執照，應知之甚詳，其辯解顯不足採。本件事證明
    確，被告犯行堪以認定。
三、核被告所為，係違反電子遊戲場業管理條例第15條之規定，
    而犯同條例第22條之罪。被告與甲○○2人間，就上開犯行
    有犯意聯絡及行為分擔，為共同正犯。爰審酌被告未依規定
    辦理營利事業登記即經營電子遊戲場業，傷害政府對電子遊
    戲場業之管理，犯後矢口否認犯行，態度不佳，然被告僅係
    店員而非業主，參與犯行之程度及惡性均較輕，及其犯罪之
    動機、目的、手段等一切情狀，量處如主文所示之刑。並審
    酌被告之職業為店員，學歷為高中肄業，家境為勉持及其犯
    罪之情狀等，認其易科罰金之折算標準，以新臺幣1000元折
    算1 日為適當。末查本件扣案之「賽狗」電子遊戲機3 台，
    及該機台內10元硬幣235 個，均為共同正犯甲○○所有，電
    子遊戲機台係供被告與甲○○共犯無照經營電子遊戲場業罪
    所用之物，10元硬幣則係被告與甲○○共犯無照經營電子遊
    戲場業罪所用之物，應分別依刑法第38條第1 項第2 款、第
    3 款宣告沒收。
據上論斷，應依刑事訴訟法第299 條第1 項前段，電子遊戲場業
管理條例第22條、第15條，刑法第11條前段、第28條、第41條第
1 項前段、第38條第1 項第2 款、第3 款，刑法施行法第1 條之
1， 判決如主文。
本案經檢察官丙○○到庭執行職務。
中　　華　　民　　國　　96　　年　　3 　　月　　30　　日
                  刑事第九庭  審判長法　官   王啟明
                                    法  官   陳建和
                                    法  官   王奕勛
以上正本證明與原本無異。
如不服本判決，應於收受送達後10日內向本院提出上訴書狀。
中　　華　　民　　國　　96　　年　　3 　　月　　30　　日
　　　　　　　　　　　　　　　　    書記官   陳心儀
附錄本案論罪科刑法條：
電子遊戲場業管理條例第22條
電子遊戲場業管理條例第22條
違反第 15 條規定者，處行為人 1 年以下有期徒刑、拘役或科或
併科新台
幣 50 萬元以上 250 萬元以下罰金。
